臺灣臺中地方法院刑事判決
111年度交易字第1565號
公  訴  人  臺灣臺中地方檢察署檢察官
被      告  張志民


上列被告因過失傷害案件，經檢察官提起公訴（111年度偵字第3
6813號），本院判決如下：
    主    文
乙○○犯過失傷害罪，處拘役肆拾日，如易科罰金，以新臺幣壹仟
元折算壹日。
    犯罪事實
一、乙○○於民國110年12月18日8時32分許，駕駛車號000-0000號
    自用小客車，由臺中市○○區○○路0000號駕訓班駛出欲左轉開
    元路之際，本應注意汽車行駛至交岔路口時，轉彎車應讓直
    行車先行，而當時天候晴、日間自然光線、路面乾燥且無缺
    陷、無障礙物、視距良好，並無不能注意之情事，竟疏未注
    意及此，貿然左轉，適有丙○○騎乘車號000-0000號普通重型
    機車沿臺中市大甲區開元路由西往東方向駛至該交岔路口，
    亦疏未減速慢行，兩車發生碰撞，致丙○○人車倒地，並受有
    顏面挫擦傷、右側膝部挫擦傷、腹壁挫擦傷、唇撕裂傷、右
    側手部擦傷、下背挫傷等傷害。
二、案經丙○○訴由臺中市政府警察局大甲分局報告臺灣臺中地方
    檢察署檢察官偵查起訴。
    理    由
一、證據能力部分：
　　按被告以外之人於審判外之言詞或書面陳述，除法律有規定
    者外，不得作為證據；被告以外之人於審判外之陳述，雖不
    符合刑事訴訟法第159條之1至第159條之4之規定，但經當事
    人於審判程序同意作為證據，法院審酌該言詞陳述或書面陳
    述作成時之情況，認為適當者，亦得為證據。當事人、代理
    人或辯護人於法院調查證據時，知有第159條第1項不得為證
    據之情形，而未於言詞辯論終結前聲明異議者，視為有前項
    之同意，刑事訴訟法第159條第1項、第159條之5定有明文。
    查本件判決認定犯罪事實所引用之被告乙○○以外之人於審判
    外之陳述，公訴人及被告迄至言詞辯論終結前均未聲明異議
    ，且經本院審酌該等證據資料製作時之情況，並無違法不當
    及證明力明顯過低之瑕疵，堪認作為證據應屬適當，依上開
    規定，均具有證據能力。至於不具供述性之非供述證據，並
    無傳聞法則之適用，該等證據既無證據證明係公務員違背法
    定程序所取得，復經本院踐行調查證據程序，且與本案具有
    關聯性，亦均有證據能力。
二、認定犯罪事實之證據及理由：　
  ㈠上揭犯罪事實，業據被告乙○○於警詢、偵查中，本院審理時
    均坦承不諱（見偵卷第17至19、69至71頁，本院卷第29、31
    頁），核與證人即告訴人丙○○於警詢、偵查中指訴相符（見
    偵卷第21至23、70頁），並有員警職務報告、告訴人光田綜
    合醫院診斷證明書、臺中市政府警察局道路交通事故初步分
    析研判表、臺中市政府警察局大甲分局道路交通事故現場圖
    、道路交通事故調查報告表㈠㈡、現場及車損照片14張、監視
    器錄影畫面翻拍照片4張、道路交通事故談話紀錄表-乙○○、
    丙○○、道路交通事故當事人酒精測定紀錄表、交通事故補充
    資料表、被告駕籍查詢、車號000-0000號車輛詳細資料、告
    訴人駕籍查詢、車號000-0000號車輛詳細資料（見偵卷第15
    、25、29、31、33至35、37至43、45至47、49、50、51至52
    、55、57、58頁），上開補強證據足以擔保被告前開任意性
    自白之真實性，核與事實相符，可採為證據。
　㈡按汽車行駛時，駕駛人應注意車前狀況，並隨時採取必要之
    安全措施；汽車行駛至交岔路口，轉彎車應讓直行車先行，
    道路交通安全規則第94條第3項前段、第102條第1項第7款分
    別定有明文，被告為領有小客車駕駛執照之人（見偵卷第57
    頁），對於上開規定自為知悉並應遵守。查本件係因被告駕
    駛車輛自駕訓班駛出欲左轉之際，本應注意汽車行駛至交岔
    路口時，轉彎車應讓直行車先行，竟貿然左轉，致正騎乘機
    車行進中之告訴人，見狀煞車閃避不及，而與被告駕駛之前
    揭車輛發生碰撞，肇致本件交通事故之發生，顯見被告之違
    規行為為本件交通事故發生之原因，被告具有過失至明。且
    因被告自駕訓班駛出貿然左轉之行為，造成告訴人受有犯罪
    事實欄所載之傷害，足認被告之過失行為與告訴人所受之傷
    害間，具有相當因果關係。本件交通事故之發生被告既有上
    開過失行為，雖告訴人對於本件亦有未減速慢行之疏失，惟
    此與被告自身過失之認定無涉，僅屬民事損害賠償之過失相
    抵範疇及作為被告刑事責任量刑之參考，並無影響被告應負
    之過失責任，本件事證明確，被告上開犯行堪以認定，應予
    依法論科。
三、論罪科刑：
  ㈠核被告所為，係犯刑法第284條前段過失傷害罪。　　　　
  ㈡查被告犯罪後，親自或託人電話報警，並已報明肇事人姓名
    地點，請警方前往處理，於員警王堯軒前往現場處理時在場
    ，並當場承認為肇事人等情，有臺中市政府警察局道路交通
    事故肇事人自首情形紀錄表1份在卷可稽（見偵卷第53頁）
    ，是被告於有偵查權之員警發覺前開犯行之前，自行向現場
    處理員警陳述上開犯行，並表示願意接受審判之意，符合自
    首之規定，依刑法第62條前段之規定，減輕其刑。
　㈢爰以行為人之責任為基礎，審酌被告未遵守交通規則，轉彎
    車應讓直行車先行竟貿然左轉，致正騎乘機車行進中之告訴
    人閃避不及，而與被告駕駛之前揭車輛發生碰撞，肇致告訴
    人因此受有犯罪事實欄所示之傷害結果；考量被告就本件車
    禍之發生應負之過失責任、肇事情節，再酌以被告犯後雖坦
    認犯行，與告訴人進行調解，但因金額差距過大致未能成立
    調解之犯後態度（見本院卷第29頁，被告與告訴人就調解程
    序進行之說明），以及告訴人表示：伊有診斷證明、牙齒也
    斷裂，伊雖有看到被告的車，但不確定會不會讓伊，伊有往
    中間雙黃線靠，太相信被告會讓伊，結果並沒有讓才會撞到
    ，不能把錯都怪在伊身上，希望被告負起該負的責任，剛剛
    調解時，被告說有3個小孩要扶養，伊已將要求賠償款項降
    低，伊體諒被告，被告卻要求再降低，刑度部份尊重法院判
    決之意見（見本院卷第32頁）；兼衡被告自述高職肄業之教
    育程度、離婚、扶養3個分別18歲、15歲、11歲的未成年子
    女、在工地做粗工、每日收入新臺幣（下同）1千多元、每
    月收入約3萬元、經濟狀況不佳、扶養子女很吃力等語（見
    本院卷第33頁），暨其違反義務之程度、犯罪所生之危害等
    一切情狀，量處如主文所示之刑，並諭知易科罰金之折算標
    準。
據上論斷，應依刑事訴訟法第299條第1項前段，刑法第284條前
段、第62條前段、第41條第1項前段，刑法施行法第1條之1第1項
，判決如主文。
本案經檢察官許景森提起公訴，檢察官甲○○到庭執行職務。
中　　華　　民　　國　　111 　年　　10　　月　　31　　日
                  刑事第十庭    法  官  彭國能
以上正本證明與原本無異。
如不服本判決應於收受判決後20日內向本院提出上訴書狀，並應
敘述具體理由；其未敘述上訴理由者，應於上訴期間屆滿後20日
內向本院補提理由書（均須按他造當事人之人數附繕本）「切勿
逕送上級法院」。
告訴人或被害人如不服判決，應備理由具狀向檢察官請求上訴，
上訴期間之計算，以檢察官收受判決正本之日起算。
                                書記官  陳宇萱
中　　華　　民　　國　　111 　年　　10　　月　　31　　日
附錄本案論罪科刑所犯法條
中華民國刑法第284條
因過失傷害人者，處1年以下有期徒刑、拘役或10萬元以下罰金
；致重傷者，處3年以下有期徒刑、拘役或30萬元以下罰金。